ACORDAO-COMPLETO-2381631

ACÓRDÃO DE RELAÇÃO

ACÓRDÃO DE RELAÇÃO 11028/2019 ATA 38/2019 - SEGUNDA CÂMARA

Acórdão 11028/2019-TCU-Segunda Câmara
	Trata-se de tomada de contas especial instaurada pelo Tribunal Superior Eleitoral - TSE em decorrência da não comprovação, pelo Diretório Nacional do Partido Social Democrata Cristão - PSDC, da regular aplicação de recursos provenientes do Fundo Partidário, referentes ao exercício de 2006.
	Considerando que, por intermédio do Acórdão 5609/2017-TCU-Segunda Câmara (peça 140) , este Tribunal já expediu quitação a todos os responsáveis relativamente ao débito imputado pelo Acórdão 2417/2015-TCU-Segunda Câmara, modificado pelo Acórdão 8796/2016-TCU-Segunda Câmara, e a Renato da Silva no que diz respeito à multa individual que lhe foi imposta pela deliberação original;
	considerando que os últimos pareceres da unidade técnica e do Ministério Público junto ao TCU foram por dar quitação a José Maria Eymael quanto à multa que lhe foi aplicada, com reconhecimento de crédito em seu favor, ante o recolhimento feito a maior;
	considerando que o recolhimento a maior teve como unidade gestora arrecadadora o TCU (UG 030001 - peças 156/7) , o que indica a necessidade de adotar os procedimentos estabelecidos na Portaria Conjunta Segecex-Segedam 1, de 28/5/2014;
	considerando que, consoante os documentos às peças 162/164, José Raymundo de Castro também recolheu parceladamente a multa a ele imputada, com diminuta diferença a menor (R$ 0,45, em 31/10/2017) , o que, à vista do princípio da bagatela, torna possível dar-lhe quitação;
	considerando que esse desfecho permite arquivar o processo, em face do pagamento de todas as multas aplicadas pelo TCU;
	Os ministros do Tribunal de Contas da União, reunidos em sessão de 2ª Câmara, ACORDAM, por unanimidade, com fundamento no art. 27 da Lei 8.443/1992 e nos arts. 169, inciso V, e 218 do Regimento Interno/TCU, em: 
i) expedir quitação a José Maria Eymael e a José Raymundo de Castro, ante o recolhimento integral das multas individuais que lhe foram imputadas por meio do subitem 9.4 do Acórdão 2417/2015-TCU-Segunda Câmara (R$ 3.000,00, na data de 12/5/2015) , conforme detalhamento abaixo; 
	José Maria Eymael
	José Raymundo de Castro

	Data
	Valor (R$) 
	Data
	Valor (R$) 

	31/10/2016
	279,20
	31/10/2016
	279,20

	24/11/2016
	279,90
	23/11/2016
	279,90

	13/12/2016
	280,40
	13/12/2016
	280,40

	26/01/2017
	281,24
	26/01/2017
	281,24

	22/02/2017
	282,30
	22/02/2017
	282,30

	22/03/2017
	283,20
	22/03/2017
	283,20

	25/04/2017
	284,13
	24/04/2017
	284,13

	30/05/2017
	284,30
	30/05/2017
	284,30

	21/06/2017
	285,20
	21/06/2017
	285,20

	24/07/2017
	284,55
	24/07/2017
	284,55

	21/08/2017
	285,25
	21/08/2017
	285,25

	19/09/2017
	285,80
	25/10/2017
	285,80

	19/09/2017
	285,80
		
ii) reconhecer que José Maria Eymael efetuou pagamento a maior no valor de R$ 286,26, calculado em 31/10/2017; 
iii) efetuar a determinação indicada  a seguir; iv) dar ciência desta deliberação aos referidos responsáveis, ao TSE, ao PSDC e ao procurador-chefe da Procuradoria da República no Estado de São Paulo (Procedimento 1.34.001.003793/2015-60 - peça 65) ; 
v) arquivar este processo.
1. Processo TC-Processo 032.809/2010-7 (TOMADA DE CONTAS ESPECIAL) 
	1.1. Classe de Assunto: II.
	1.2. Responsáveis: José Maria Eymael (CPF XXX.617.128-XX) , José Raymundo de Castro (CPF XXX.812.688-XX) , Espólio de Luiz Vidal Silva (CPF XXX.711.134-XX) e Renato da Silva (CPF XXX.925.198-XX) .
	1.3. Unidades: Tribunal Superior Eleitoral - TSE e Diretório Nacional do Partido Social Democrata Cristão - PSDC.
	1.4. Relatora: ministra Ana Arraes.
	1.5. Representante do Ministério Público: procurador Marinus Eduardo De Vries Marsico
	1.6. Unidade Técnica: então Secretaria de Controle Externo no Estado de São Paulo - Secex/SP (atualmente Secretaria de Controle Externo de Tomada de Contas Especial - SecexTCE) .
	1.7. Representação legal: Léucio de Lemos Filho (OAB/PE 5.807) e outra, representando Maria Beatriz Portugal Vidal; Samuel Antonio Lourenço de Oliveira (OAB/SP 298.451) e outro, representando José Maria Eymael (que também atua em causa própria sob a inscrição na OAB/SP 18.979) , José Raymundo de Castro e Renato da Silva. 
	1.8. Determinações/Recomendações/Orientações:
	1.8.1. determinar à SecexTCE que adote as providências indicadas na Portaria Conjunta Segecex - Segedam 1, de 28 de maio de 2014, com objetivo de, se for o caso, restituir o valor pago a maior a José Maria Eymael.

Segunda Câmara

José Maria Eymael (CPF XXX.617.128-XX), José Raymundo de Castro (CPF XXX.812.688-XX), Espólio de Luiz Vidal Silva (CPF XXX.711.134-XX) e Renato da Silva (CPF XXX.925.198-XX).

ANA ARRAES

Léucio de Lemos Filho (OAB/PE 5.807) e outra, representando Maria Beatriz Portugal Vidal; Samuel Antonio Lourenço de Oliveira (OAB/SP 298.451) e outro, representando José Maria Eymael (que também atua em causa própria sob a inscrição na OAB/SP 18.979), José Raymundo de Castro e Renato da Silva.

Procurador Marinus Eduardo De Vries Marsico

TOMADA DE CONTAS ESPECIAL (TCE)

então Secretaria de Controle Externo no Estado de São Paulo - Secex/SP (atualmente Secretaria de Controle Externo de Tomada de Contas Especial - SecexTCE).